ro-RO: Articole vestimentare incluse: Bavetă; Body; Rochie; Pălărie/Șapcă; Bentiță; Pantaloni; Romper; Pantaloni scurți; Tricou; Altele
tr: Dahil olan kıyafet parçaları: Önlük; Zıbın; Elbise; Şapka/Kasket; Saç bandı; Pantolon; Tulum; Şort; Tişört; Diğer
de: Inbegriffene Outfits: Lätzchen; Body; Kleid; Mütze/Kappe; Stirnband; Hose; Strampler; Shorts; T-Shirt; Sonstige
fi: Mukana tulevat asusteet: Ruokalappu; Body; Mekko; Hattu/lippalakki; Panta; Housut; Potkupuku; Shortsit; T-paita; Muu
sv: Ingående delar i outfit: Haklapp; Body; Klänning; Hatt/keps; Pannband; Byxor; Sparkdräkt; Shorts; T-shirt; Övrigt
fr: Articles de la tenue inclus: Bavoir; Body; Robe; Chapeau/casquette; Bandeau; Pantalon; Barboteuse; Short; T-shirt; Autre
nl: Inbegrepen kledingstukken: Slabbetje; Bodysuit; Jurk; Muts/pet; Haarband; Broek; Kruippakje; Korte broek; T-shirt; Overige
es: Artículos del conjunto incluidos: Babero; Body; Vestido; Sombrero/gorra; Diadema; Pantalones; Mono; Pantalones cortos; Camiseta; Otro
ko: 의상 품목 포함: 턱받이; 보디슈트; 드레스; 모자/캡; 헤드밴드; 바지; 롬퍼; 반바지; 티셔츠; 기타
cs: Součásti oblečení: Bryndák; Body; Šaty; Klobouk/čepice; Čelenka; Kalhoty; Overal; Kraťasy; Tričko; Ostatní
el: Περιλαμβάνονται αντικείμενα στολής: Σαλιάρα; Κορμάκι; Φόρεμα; Καπέλο; Κορδέλα μαλλιών; Παντελόνι; Φορμάκι; Σορτς; T-shirt; Άλλο
it: Articoli del costume inclusi: Bavaglino; Body; Vestito; Cappello/berretto; Fascia; Pantaloni; Tutina; Pantaloncini; T-shirt; Altro
vi: Các món trong bộ trang phục đi kèm: Yếm; Áo liền quần (Bodysuit); Đầm; Mũ/Nón; Băng đô; Quần dài; Đồ liền thân (Romper); Quần soóc; Áo thun; Khác
zh-TW: 包含服裝造型品項: 圍兜; 緊身連衣褲; 洋裝; 帶沿帽/無沿帽; 髮帶; 褲子; 包屁衣; 短褲; T 恤; 其他
nb: Inkluderte antrekkselementer: Smekke; Body; Kjole; Hatt/caps; Pannebånd; Bukser; Romper; Shorts; T-skjorte; Annet
lt-LT: Pridedami drabužių elementai: Seilinukas; Smėlinukas; Suknelė; Skrybėlė / kepurė; Galvajuostė; Kelnės; Romperis; Šortai; Marškinėliai; Kita
en: Outfit items included: Bib; Bodysuit; Dress; Hat/Cap; Headband; Pants; Romper; Shorts; T-shirt; Other
th: รายการเครื่องแต่งกายที่อยู่ในชุด: เอี๊ยม; บอดี้สูท; เดรส; หมวก/หมวกแก๊ป; ที่คาดผม; กางเกง; รอมเปอร์; กางเกงขาสั้น; เสื้อยืด; อื่นๆ
hu: Az öltözet tartozékai: Előke; Body; Ruha; Sapka/kalap; Fejpánt; Nadrág; Rugdalózó; Rövidnadrág; Póló; Egyéb
ja: アウトフィットアイテム付き: スタイ; ボディスーツ; ワンピース; ハット/キャップ; ヘアバンド; パンツ; ロンパース; ショートパンツ; Tシャツ; その他
pt-BR: Roupa, itens incluídos: Babador; Body; Vestido; Chapéu/boné; Faixa de cabelo; Calças; Macaquinho; Shorts; Camiseta; Outros
ru: Элементы комплекта одежды: Слюнявчик; Боди; Платье; Шапка/кепка; Повязка на голову; Штаны; Ромпер; Шорты; Футболка; Другое
sk-SK: Kusy oblečenia v cene: Podbradník; Detské body; Šaty; Klobúk/čiapka; Čelenka; Nohavice; Detské dupačky / overal; Šortky; Tričko; Iné
sl-SI: Vključeni predmeti v kompletu oblačil: Slinček; Bodi; Obleka; Kapa/klobuk; Trak za lase; Hlače; Kratek pajac (romper); Kratke hlače; Majica s kratkimi rokavi; Drugo
pl: Dołączono elementy odzieży: Śliniak; Body; Sukienka; Czapka; Opaska na głowę; Spodnie; Pajacyk; Szorty; T-shirt; Inne
zh-CN: 包括套装物品: 围嘴; 紧身衣; 连衣裙; 帽子/鸭舌帽; 发带; 裤子; 连体裤; 短裤; T 恤; 其他
hr-HR: Uključeni odjevni predmeti: Slinček; Bodi; Haljina; Šešir/kapa; Traka za kosu; Hlače; Romper; Kratke hlače; Majica kratkih rukava; Ostalo
pt-PT: Itens de vestuário incluídos: Babete; Body; Vestido; Chapéu/boné; Fita para o cabelo; Calças; Macacão curto; Calções; T-shirt; Outro
da: Medfølgende dele til outfit: Hagesmæk; Bodystocking; Kjole; Hue/kasket; Pandebånd; Bukser; Heldragt; Shorts; T-shirt; Andet
bg-BG: Включени елементи на облеклото: Лигавник; Боди; Рокля; Шапка; Лента за глава; Панталон; Гащеризон; Къси панталони; Тениска; Друго